aghul_adjectives_lexicon.lexd
LEXICON Adj
аббат #вечный
абдалф #глупый
абиранг #светло-голубой
абурсуз #недостойный
аваланф #старинный
аваранф #беспокойный
авдал #непутёвый
авлия #никчёмный
агъдарукьаф #беспомощный
агъуйинф #ядовитый
агъул #агульский
агъуларинф #агульский
адаблу #вежливый
адабсуз #бессовестный; наглый
адаф #беззлобный
адахъуф #открытый; расстёгнутый; обнажённый
адлу #известный; знаменитый
аджутъ #сердитый
аджутъсуз #беззлобный
азад #свободный; независимый
азгар #безоблачный
азманф #огромный
азманхlаф #крупный
алгъадинаф #разъярённый
алдахъуф #обнажённый
алддучlаф #устойчивый
алдучlаф #стойкий
аллайкуф #ясный
алранг #розовый
алчагьф #гнусавый/подлый
арзуман #милый
арсуранф #серебряный
архайинф #спокойный
ассуз #ненадёжный
асулсуз #бесполезный
атомный #атомный
ахиранф #конечный
ахиримджи #конечный; последний
ахлакъсуз #невоспитанный
ахlуф #широкий
ахlмакьсуз #невоспитанный
ацlунглайинф #частый
ацlуф #сытый; полный
ачикуф #осуждённый
ачмиш #открытый; обнажённый; расстёгнутый
ачухьф #ясный
ашкар #очевидный; явный
аязинф #морозный
аязлу #морозный
багагьинф #завтрашний
багунф #близкий; родственный
багъри #любимый
багьрум #желанный
багьайинф #драгоценный
багlвай #странный; необычный
баджарагълу #способный
баджаранф #способный; умелый/добрый
бакар #нужный; необходимый
барабар #равный
барка #праздничный; светный
батlарф #красивый; хороший
бахилф #восхищённый
бахсуз #несчастный
бахттлу #счастливый
баягъуз #заброшенный
баян #известный
бетер #худший
бегьемф #подробный; полный/безупречный
бедбахт #невезучий; несчастный
бейкар #безработный
берек #необходимый; нужный
бизар #скучный
битав #крепкий
биябур #осрамлённый
булл #обильный
буллугъчи #богатый
буреф #коричневый
буш #слабый
бушф #хрупкий; слабый/вялый
вардишттинф #воспитанный
вардишф #воспитанный
варттинф #верхний
вархайиаф #дальний
варханф #дальний
вафалу #полезный; благодатный
вегlшинф #дикий
вереф #годный
вершф #сотый
вехlшинф #дикий
викlегь #мужественный
генг #обеспеченный
герек #годный
герекф #нужный; необходимый/годный; приемлемый
гилгенф #круглый
гирами #милый; возлюбленный
гиргенф #круглый
гуджлу #мощный
гунагьсуз #безгрешный
гучlаф #трусливый
гучlсуз #бесстрашный
гьурчег #стройный; красивый
гюлишан #прекрасный
гьазеф #зелёный
гьамкеф #грустный
гьамлу #печальный
гьамсуз #беспечный; беззаботный
гьареф #заглавный
гьариб #костлявый
гьавайинф #бесполезный/воздушный
гьаваф #высокий
гьакlанф #поддельный; фальшивый; бесполезный
гьалдинф #теперешний; сегодняшний
гьарф #каждый; всякий
гьелал #годный
гьелсуз #нездоровый
гьемишанф #постоянный; вечный
гьерф #всякий; каждый
гьерчибатан #легкомысленный
гьудуркlуф #полоумный
гьунарлу #умелый; искусный
гьуркlуф #зрелый
гlазабинф #трудный
гlазиз #любимый; обожаемый
гlанеф #жирный
гlантlикlай #избалованный
гlатlуф #общительный
гlатlушинф #дружелюбный
гlеджибанф #странноватый; непонятный
гlеджизф #бедный; жалкий; несчастный
гlезабинф #мучительный
гlезаблу #мучительный
гlерчlвеф #посторонний
гlешкъунинф #желанный
гlилимлу #научный
гlудулф #мягкий; душевный
давамлу #продолжительный
дагучlаф #бесстрашный; храбрый
дагълу #горный
дадсуз #невкусный
дадуьрхьеф #невезучий; несчастный/непримиримый
дакканф #неприятный
дамаринф #жилистый; сосудистый
дар #узкий; тесный
дардуманф #любимый; обожаемый; незаменимый
дарин #глубокий
дарих #скучающий
дармандинф #целебный
дарф #узкий; тесный
дахьуф #открытый
дилавар #красноречивый
динагьли #набожный; религиозный
диндж #сытый
дирбаш #ловкий
диреф #бойкий; шустрый; ловкий; сноровистый
диттаф #здоровый
дихьеф #жидкий
дугъре #правдивый
дуздинф #правдивый; честный; незапятнанный; справедливый; верный/равный
дузф #истинный; верный
дукьуминф #нитяной
дурум #нетерпеливый
дурус #верный
джагварф #светлый; бледный
джазалу #осуждённый
джаллабринф #общий; всеобщий
джаллабур #каждый
джаллайинф #всеобщий
джанджал #алчный
джаннаттинф #райский
джафалу #трудный
джафасуз #лёгкий
джемеlетинф #народный; общественный
дженглу #воинственный
джилинф #земельный
джинаван #тайный
джиндинф #секретный; тайный
джинеф #секретный; тайный
джумарт #щедрый
джуматтинф #щедрый
джуьреф #отдельный/посторонний
егьсуз #бессильный
ерхеф #протяжённый; длинный
ерlеф #широкий
ехlсуз #бесчётный
жекъеф #короткий
забит #жёсткий
забунф #хилый
заваринф #небесный/воздушный
загьир #очевидный; явный; ясный
закконаринф #юридический
залил #униженный
зарарсуз #безобидный
зарафатинф #шутливый; шуточный
зарафатсуз #серьёзный
заИнф #бледный
зегьерлу #ядовитый
зид #привередливый; скандальный
зиринг #проворный
зурба #умелыйсмелый; храбрый; сильный
зуре #частый
зурлу #могучий
ибагlди #тёплый
ибгlаф #тёплый
ибхьинф #снежный
играми #любимый
игьанат #вероломный; коварный
иджеф #добрый; хороший/добротный
иинф #кровавый
илгунф #легковесный; лёгкий
имансуз #бессовестный
имансузф #беспощадный
инсафсуз #беспощадный; жестокий
ипакинф #шёлковый
иргунф #невесомый; лёгкий
иреф #красный; алый
ирхеф #высокий/длинный; протяжённый
ирlеф #широкий
исалф #узкий; тесный
ислехl #справедливый
иттаф #нездоровый
иттеф #вкусный/сладкий
иттефдаваф #невкусный
йиркlвуранф #душевный
кагlфир #неверный
камал #зрелый
касибф #бедный; нищий; несчастный
кафир #неверный
качал #паршивый
кедаркуф #покатый
кекинф #истинный; подлинный; натуральный
кемеф #полоумный
кукф #полный; толстый; жирный
кулаккеф #ветреный
куманф #дымчатый
куреф #смуглый; чернявый
кучеф #горячий
куьгьна #старый; ветхий
куьчебринф #уличный
кканеф #милый; любимый; возлюбленный
ккейшуф #старый; ветхий
ккеккеланф #петушиный
ккулинф #ленивый
къариб #странный
къекъеф #тяжёлый
къизгъин #разъярённый
къизилф #драгоценный
къикъеф #серьёзный; тяжёлый
къулайсуз #неудобный
къумрал #смуглый
къуншинф #соседний
къурах #засушливый
къурбеф #рассыпчатый
къурумсагъ #подлый
кьабулдаф #неприемлемый
кьабулсуз #неприемлемый
кьадирсуз #неблагодарный
кьалп #поддельный; фальшивый
кьаниlэтлу #экономный
кьарарсуз #нетерпеливый
кьеланф #солёный; пересоленный; горький
кьесусттинф #специальный
кьисматкар #счастливый
кьуватинф #мощный; могучий
кьуватсуз #бессильный; немощный
кьулкьумф #горький; едкий
кьуркьул #едкий
кlареф #чёрный
кlилеф #хрупкий
кlили #заглавный
кlилинф #целый
кlиллеф #тонкий
кlурандуракь #оранжевый
кlурандуракьинф #оранжевый
лаззатсуз #невкусный
лазимсуз #ненужный
лазимф #нужный; необходимый
ламусдинф #добросовестный
ламусинф #совестливый
ламусф #неудобный
лигим #закалённый
магьи #чистый
майданф #бесхитростный/гладкий
малик #торжественный
машгьур #известный
мегьрибан #приветливый
мегели #ласковый
мегелум #понятный; ясный
мегелумсуз #неизвестный
мегlналу #содержательный; значимый
мерттеф #незапятнанный; чистый
мерхlематлу #милосердный
мефеlэтлу #полезный
мехlелайинф #уличный
мехlкам #крепкий
мехlкамф #бережный
мехlрумф #обездоленный
мехlталф #удивлённый
микlилф #морозный
миллатинф #народный
мискин #одинокий; несчастный
мискинф #бедный
мугьаттинф #осторожный
мугьаятлу #осторожный; бдительный
музеф #мелкий
мункинф #вероятный; возможный
мурдал #скверный
мутlел #покорный
мутlеlинф #покорный; послушный
мутlелф #послушный
муханф #ячменный
мучlеф #тёмный
муьхlталф #удивительный
нагь #наличный
надир #уникальный
назик #хрупкий
назлу #жеманный
накьанф #вчерашний
натиджалу #результативный; продуктивный
нафттач #чернявый
начагъ #нездоровый
нашатl #общительный; дружелюбный
неккдинф #молочный
неккунф #молочный
некьвдинф #могильный
некьинф #почвенный
некlекьинф #драчливый
нечунинф #стеснительный; застенчивый; скромный
нуну #гнусавый
нурлу #освещённый
нушдинф #приятный
нушф #приятный
палнамуч #уполномоченный
паргар #стойкий; устойчивый
парчайинф #шёлковый
пашмал #грустный
перишан #озабоченный
пиянф #пьяный
пулсуз #бедный
пурцlеф #рассыпчатый
пушмалф #печальный; грустный; горестный
ппарайинф #значительный
рагъунф #солнечный
рагьимсуз #безжалостный
разу #значительный
ракканф #уличный
рангрангаринф #пёстрый
рангсуз #бесцветный
расад #истинный; правдивый
раттаккай #нищий
рахlетинф #нетрудный; лёгкий
регъвеф #серый
регъеф #серый
регlбатлу #приличный
рехlетинф #нетрудный; лёгкий
рехlимлу #добрый; милостивый
рехlматлу #усопший
ризининф #резиновый
ругдинф #почвенный
ругунф #почвенный
рукъуф #жёсткий
рукъанф #металлический; железный
русвагь #опозоренный
сабурлу #терпеливый
сагъф #здоровый/целый
саджал #однослойный
саил #обездоленный; одинокий
сайрак #редкий
саламаттинф #тихий; спокойный; мирный
салихl #полезный
салхуз #гордый; возгордившийся
сархушф #беспечный
сасра #отдельный
сасуманф #похожий
саф #честный
сахават #щедрый; великодушный
сийагь #бесхозный
сининф #проволочный
субай #одинокий
суванф #горный
суьвеф #жирный; толстый; толстенький
суьрlэф #ветхий
табаккананф #предвечерний
табунф #жилистый; сосудистый
тавази #ласковый
таваккал #вероятный
таваккананф #предвечерний
таза #свежий
тайинф #парный
тамам #подробный; полный
тамашинф #удивлённый; изумлённый/удивительный; необычный; странный
тарбиялу #воспитанный
тегlдеф #быстрый; скорый
тегlджуб #удивлённый; изумлённый
тек #нечётный
тембел #ленивый/полный
тенг #равный
терс #страшный
тисанф #тамошний
тишттинф #этакий
тукаринф #цветочный
тукунф #цветочный
тулак #полинявший
тунгулай #легкомысленный
туршеф #кислый
ттукунф #электрический
тульлеф #плоский/тонкий
тlабиlэтинф #природный
тlакьатсуз #невыносливый
тlакьванф #грязный
тlаракьу #шумливый; шумный
тlарам #надёжный; прочный; безупречный
тlегlемсуз #невкусный
тlекьванф #грязный
уджузинф #дешёвый
узиагь #честный; незапятнанный
уйинсуз #честный; бесхитростный
укъаф #драчливый
умуми #всеобщий; общий
управляющи #управляющий
уринф #дальний
урта #средний
урцанф #скучный
усанф #земельный
уссал #испорченный/робкий; трусоватый
утlуф #вредный; привередливый/гнилой
уькъеф #насыщенный
уьркlеф #глубокий
уьхьттинф #снежный
фагьумлу #сообразительный; проницательный
факьир #нищий; бедный/беззащитный
фараш #жизнерадостный; бойкий
фарискатьтинф #спокойный; мирный
фатуф #свободный
фикирлу #думающий; мыслящий
фирехl #открытый; широкий
формальни #формальный
фургьан #просторный; свободный/изобильный
фургьанф #вольный
фурегь #широкий; свободный
фушкканчира #любой
хабардар #извещённый; осведомлённый
хаджалаттинф #печальный; скорбный; горестный
хаджалатлу #горюющий; скорбящий
хаджил #полный
хайирлу #полезный; выгодный; прибыльный
хайирсуз #недоброжелательный
хайлинф #изрядный; немалый
халатный #халатный
халват #уединённый
халис #натуральный
хам #избалованный/гордый
харайинф #шёлковый
хатирлу #почтительный
хаятlинф #нитяной
хван #покатый
химически #химический
хиялинф #изумлённый/задумчивый
хиянат #коварный
хрустальни #хрустальный
хубджинф #немалый; значительный
хуз #приятный; располагающий
хумбеф #женский
хуршеф #серый
хусуси #специальный
хушlеф #рассыпчатый; шершавый
хушбахтт #счастливый
хъветталанф #вороний
хъехьеф #жёлтый
хъидананф #весенний
хъудугъаф #неверный
хъудухьъуьттар #равный
хъудухьъуьф #подходящий/полезный
хъуьхъеф #жёлтый
хlа #большой
хlакьф #натуральный
хlачи #троюродный
хlачу #троюродный
хlаягьанф #праздничный
хlезурф #готовый; согласованный
хlейранф #удивлённый; изумлённый; восхищённый; восторженный
хlекъисагь #честный; правдивый
хlекьдинф #честный; правдивый; истинный
хlекьикьи #подлинный/постоянный
хlекьф #правдивый; истинный
хlелсиз #хилый
хlеракатлу #быстрый; скорый; деятельный; активный
хlеялу #скромный
хlируз #легковесный
хlиянат #вероломный
хlуринф #сельский
хlучанф #волчий
хlуьлматлу #уважительный
хlуьттеф #острый
хlякьданф #очевидный; явный; ясный
цацанф #прошлогодний
цlадеф #прозрачный
цlаеф #свежий
цlамцlдинф #глиняный
цlееф #новый
цугъреф #постный
цунтlа #хитрый
цlуьппеф #крепкий; прочный
цlуьреф #старый; ветхий
чагъигругъз #дурноглазый
чакмайинф #сапожный
чапра #косой
чарасуз #безвыходный
чатин #неудобный
чиреф #рыжий
чиркинф #нечистый; грязный
чирlеф #свежий
читинф #неудобный; трудный
читтинф #ситцевый
чуллеф #синий
чупур #рябой
чlапlлухl #голый
чlирхьуф #испорченный
чlирхlеф #некрасивый/никчёмный
чlичlинф #ворсистый
чlукьдаф #немалый
шагьра #широкий
шадвеларинф #торжественный
шаттинф #торжественный
шинихlдинф #просторный
ширинф #вкусный; сладкий
шит #неприятный; пресный
шушайинф #стеклянный
шуьргеф #гладкий
lайибинф #позорный
lаджалинф #печальный; скорбный
lамалсуз #хитрый
lареф #пустой
lарцlулф #голый
lаф #гневный
lачун #глиняный
